臺灣板橋地方法院刑事判決　　　　　　　96年度易字第1494號
聲　請　人　臺灣板橋地方法院檢察署檢察官
被　　　告　丙○○
上列被告因竊盜案件，經檢察官聲請簡易判決處刑（95年度速偵
字第1844號），本院認不宜以簡易判決處刑，改依通常程序審理
，經被告於準備程序中對被訴之事實為有罪陳述，本院合議庭裁
定由受命法官獨任行簡式審判程序，並判決如下：
    主  文
丙○○結夥三人以上竊盜，處有期徒刑陸月；又共同竊盜，處有
期徒刑月；應執行有期徒刑柒月。
    事  實
一、丙○○前於民國95年間，因竊盜罪，經臺灣臺北地方法院以
    95年度簡字第2883號判決判處罰金3,000 元確定，於96年2
    月16日執行完畢；又於同年間，因犯竊盜罪，經本院以95年
    度簡字第5727號判決判處罰金3,000 元確定；再於同年間，
    因犯竊盜罪，經本院以95年度簡字第6566號判決判處拘役55
    日確定；復於96年間，因犯竊盜罪，經本院以96年度簡字第
    2084號判決判處罰金5,000 元確定，上開判處罰金3,000 元
    、拘役55日、罰金5,000 元各罪經接續執行後，於96年6 月
    26日執行完畢（以上均不構成累犯）；詎丙○○猶不知警惕
    ，而為下列竊盜行為：
(一)、於95年12月20日凌晨3 時36分許，與甲○○（待其到案後，
    另行審結）、真實姓名年籍不詳、年約三十餘歲綽號「阿旺
    」之成年男子結夥三人，共同基於意圖為自己不法所有之竊
    盜犯意聯絡，前往址設臺北縣中和市○○街109 巷5 號「全
    家便利商店」，趁店員乙○○疏於注意之際，推由甲○○在
    店外把風，丙○○以徒手方式竊取店內販售之「馬蹄斯洋酒
    （藍色包裝）」1 盒得手後，交與「阿旺」夾帶出店，丙○○隨即再將「PUROS 雪茄」2 盒、「BORKUM RIFF 雪茄」2
    盒及「馬蹄斯OLD 洋酒（黑色包裝）」1 盒（價值共計新臺
    幣〈下同〉2,090 元）夾帶出店，而以此等方式共同竊取前
    開物品得手。
(二)、於95年12月23日凌晨3 時51分許，丙○○與甲○○（待其到
    案後，另行審結）復另又共同基於意圖為自己不法所有之竊
    盜犯意聯絡，至上開全家便利商店內，推由甲○○先行進入
    店內購買飲料至櫃臺結帳以轉移店員乙○○注意力，再由丙○○趁隙徒手竊取「軒尼斯洋酒」1 盒（價值共計2,888 元
    ）得手後，正欲離去之際，因店員乙○○察覺丙○○、甲○○與前開(一)所述經便利商店監視器所攝竊嫌身影相似，乃發
    覺有異並報警處理當場查獲。
二、案經臺北縣政府警察局中和分局報告臺灣板橋地方法院檢察
    署檢察官偵查後聲請簡易判決處刑，本院認不宜以簡易判決
    處刑，改依通常程序審理。
    理  由
一、認定犯罪事實所憑之證據：
    訊據被告丙○○對前開事實於本院審理中坦認在卷，核與同
    案共犯甲○○於警詢、偵查中之陳述及告訴人乙○○於警詢
    證述相符，並有贓物認領保管單1 件、監視器翻拍照片8 張
    等在卷足資佐證，足徵被告自白與事實相符，可以採信，本
    案事證明確，被告犯行堪以認定。
二、應適用之法律、科刑審酌事由：
(一)、核被告丙○○如事實欄(一)所為，係犯刑法刑法第321 條第1
    項第4 款之結夥三人以上竊盜罪；其如事實欄(二)所為，係犯
    刑法第320 條第1 項之竊盜罪。至公訴人於聲請簡易判決處
    刑書中之被告所犯法條欄位雖僅記載刑法第320 條第1 項之
    竊盜罪，未論及同法第321 條第1 項第4 款之結夥三人以上
    竊盜罪，然公訴人於聲請簡易判決處刑書之犯罪事實欄已載
    明如事實欄(一)所述之被告與甲○○、「阿旺」結夥三人竊盜
    之情，即已就被告所犯結夥三人以上竊盜罪為起訴，是本件
    尚無變更起訴法條之問題，併此敘明。被告就如事實欄(一)、
    (二)所述之竊盜犯行，分別與甲○○、綽號「阿旺」之成年男
    子及與甲○○間，各有犯意聯絡及行為分擔，均為共同正犯
    。被告所為上開2 罪間，犯意各別，行為互殊，應予分論併
    罰。
(二)、茲審酌被告有如事實欄所載之多次竊盜前科及刑之執行情形
    ，仍不知悛悔，復犯本件之罪，顯未知所戒慎，惟犯後坦承
    犯行態度良好，並其犯罪之動機、目的、所生危害等一切情
    狀，就其前開所犯2 罪，分別量處如主文所示之刑，並定其
    應執行之刑，以示懲儆。
據上論斷，應依刑事訴訟法第452 條、第273 之1 第1 項、第29
9 條第1 項前段，刑法第28條、第320 條第1 項、第321 條第1
項第4 款、第51條第5 款，判決如主文。
本案經檢察官郭季青到庭執行職務。
中　　華　　民　　國　　96　　年　　7 　　月　　13　　日
　　　　　　　刑事第十九庭  法  官  陳明偉
以上正本證明與原本無異。
如不服本判決應於送達後十日內向本院提出上訴狀。
                            書記官  強梅芳
中　　華　　民　　國　　96　　年　　7 　　月　　13　　日
附錄本案論罪科刑法條全文：
刑法第三百二十條
意圖為自己或第三人不法之所有，而竊取他人之動產者，為竊盜
罪，處五年以下有期徒刑、拘役或五百元以下罰金。
意圖為自己或第三人不法之利益，而竊佔他人之不動產者，依前
項之規定處斷。
前二項之未遂犯罰之。
中華民國刑法第三百二十一條
犯竊盜罪而有左列情形之一者，處六月以上、五年以下有期徒刑：
一　於夜間侵入住宅或有人居住之建築物、船艦或隱匿其內而犯
　　之者。
二　毀越門扇、牆垣或其他安全設備而犯之者。
三  攜帶兇器而犯之者。
四  結夥三人以上而犯之者。
五  乘火災、水災或其他災害之際而犯之者。
六  在車站或埠頭而犯之者。
前項之未遂犯罰之。
